臺灣高等法院民事裁定
109年度抗字第1182號
抗  告  人  謝麗玲  
上列抗告人因與相對人吳麗齡間確定訴訟費用額聲明異議事件，
對於中華民國109年7月28日臺灣基隆地方法院所為裁定（109年
度事聲字第26號）提起抗告，本院裁定如下：
    主  文
原裁定廢棄。
相對人在原法院之異議駁回。
抗告訴訟費用由相對人負擔。  
    理  由
一、按法院未於訴訟費用之裁判確定其費用額者，第一審受訴法
    院於該裁判有執行力後，應依聲請以裁定確定之。依第一項
    確定之訴訟費用額，應於裁定送達之翌日起，加給按法定利
    率計算之利息。民事訴訟法第91條第1項、第3項分別定有明
    文。又當事人分擔訴訟費用者，法院為確定費用額之裁判時
    ，除第92條第2項情形外，應視為各當事人應負擔之費用，
    已就相等之額抵銷，而確定其一造應賠償他造之差額，此觀
    同法第93條規定即明。另原告撤回其訴者，訴訟費用由原告
    負擔，民事訴訟法第83條第1 項亦規定甚詳。
二、兩造間回復原狀事件經本院以107年度上易字第833號判決確
    定（下稱變更之訴），相對人聲請確定訴訟費用額，經原法
    院司法事務官以109年度司聲字第48號裁定命抗告人應賠償
    相對人新臺幣（下同）6萬4,137元本息（下稱司事官裁定）
    ；相對人不服，聲明異議，原法院以原裁定廢棄司事官裁定
    ；抗告人不服，對之提起抗告，抗告意旨略以：相對人於原
    法院106年度訴字第188號第一審之訴（下稱原訴）已於第二
    審程序為訴之變更而視為撤回，故原訴因鑑定所生之訴訟費
    用（下稱106年鑑定費用）應由相對人自行負擔，原裁定評
    價該鑑定費用應由伊負擔，自有違誤，應予廢棄等語。
三、查，兩造間請求回復原狀事件，相對人所提原訴勝訴後，抗
    告人提起上訴，相對人於本院第二審程序為訴之變更，原訴
    視為撤回(見本院卷70頁)，依上說明，原訴訴訟費用（包括
    106年鑑定費用）及抗告人所繳上訴裁判費1,500元，均應由
    相對人負擔。相對人主張變更之訴仍以原訴之鑑定報告為攻
    防方法，應將106年鑑定費用列為變更之訴訴訟費用云云，
    尚有誤會。次查，依變更之訴判決主文第4項：變更之訴訴
    訟費用由抗告人負擔百分之八十六，餘由相對人負擔。抗告
    人就相對人於變更之訴支出之裁判費1,500元及鑑定費用7萬
    5,000元，應負擔6萬5,790 元（計算式：76,500×86/100＝65
    ,790）；相對人就抗告人於變更之訴支出之證人日旅費1,09
    0元，應負擔153元（計算式：1,090×14/100＝153），均經本
    院調閱相關事件卷證核閱無誤。從而，相對人得請求抗告人
    賠償之訴訟費用，以抗告人得向相對人請求之前開訴訟費用
    抵銷後，金額為6萬4,137元（計算式：65,000-000－0,500＝6
    4,137)。末按確定訴訟費用額之程序，僅在審究有求償權之
    一造當事人所開列之費用項目，及其提出支付費用之計算書
    等證據，是否屬於訴訟費用之範圍，以確定應付擔訴訟費用
    之他造當事人所應賠償其訴訟費用之數額。至訴訟標的價額
    之核定，及依該核定價額所應徵收之裁判費金額若干，應由
    受理本案訴訟之法院依職權審核，於本件確定訴訟費用額之
    程序自無另核定或變更訴訟標的價額之權，併此敘明。
四、綜上所述，司事官裁定抗告人應賠償相對人之訴訟費用額確
    定為6萬4,137元，及自該裁定送達相對人之翌日起至清償日
    止，按年息百分之五計算之利息，核無違誤，相對人聲明異
    議，求予廢棄，為無理由；原裁定廢棄司事官裁定，即有未
    合，抗告意旨指摘原裁定不當，聲明廢棄，為有理由，爰將
    原裁定廢棄，並裁定如主文第2項所示。
五、據上論結，本件抗告為有理由，爰裁定如主文。
中　　華　　民　　國　 109　年　 10     月　 　30　　日
                  民事第二十三庭
                      審判長法  官  蕭胤瑮
                            法  官  許勻睿
                            法  官  袁雪華
正本係照原本作成。
不得再抗告。
中　　華　　民　　國　　109 　年　　11　　月　　2 　　日

  　　　　　　　　　　　　　書記官  蕭英傑